臺灣臺北地方法院刑事判決
111年度審簡上字第196號
上  訴  人  臺灣臺北地方檢察署檢察官 
上  訴  人  
即  被  告  羅亭嵐



選任辯護人  蔣瑞琴律師
上列上訴人因被告傷害等案件，不服本院中華民國111年5月31日
111年度審簡字第976號第一審刑事簡易判決（起訴案號：110年
度調偵字第2608號），提起上訴，本院管轄之第二審合議庭判決
如下：
    主  文
原判決撤銷。
羅亭嵐犯傷害罪，處拘役伍拾伍日，如易科罰金，以新臺幣壹仟
元折算壹日。緩刑貳年，緩刑期間付保護管束，並應於本判決確
定之日起壹年內接受法治教育課程伍場次。
    事  實
一、羅亭嵐於民國110年1月16日中午12時34分許，騎乘車牌號碼
    000-0000號普通重型機車，沿臺北市大安區新生南路3段由
    南往北方向行駛之際，因故與駕駛車牌號碼000-00號營業用
    小客車行駛同路段之鄭妙里（所涉傷害罪嫌部分，另經臺灣
    臺北地方檢察署【下稱臺北地檢署】檢察官為不起訴處分確
    定）發生口角爭執，嗣行至新生南路3段11號前時，羅亭嵐
    竟基於傷害及強制之犯意，以徒手開啟鄭妙里之車門，並將
    鄭妙里拖出車外之強暴方式，妨害鄭妙里自由行動之權利，
    同時導致鄭妙里摔倒在地，而受有頭皮血腫（6x5cm）、雙
    手腕擦傷（左手3x0.5cm，右手0.5x0.5cm）等傷害。
二、案經鄭妙里訴由臺北市政府警察局大安分局報告臺北地檢署
    檢察官偵查起訴。
    理  由
壹、程序部分：
一、按被告經合法傳喚，無正當之理由不到庭者，得不待其陳述
    ，逕行判決；又對於簡易判決處刑不服而上訴者，得準用上
    開規定，刑事訴訟法第371條、第455條之1第3項均定有明文
    。查本案上訴人即被告羅亭嵐（下稱被告）經合法傳喚，於
    審理期日無正當理由未到庭，亦未在監在押，此有本院送達
    證書、刑事報到單、臺灣高等法院被告前案紀錄表在卷足參
    （見本院111年度審簡上字第196號卷【下稱本院審簡上卷】
    第85至87頁、第103頁、第135至138頁），爰不待其陳述，
    逕為一造辯論判決。
二、證據能力部分：
  ㈠按被告以外之人於審判外之言詞或書面陳述，除法律有規定
    者外，不得作為證據；又被告以外之人於審判外之陳述，雖
    不符合同法第159條之1至第159條之4之規定，但經當事人於
    審判程序同意作為證據，法院審酌該言詞陳述或書面陳述作
    成時之情況，認為適當者，亦得為證據。當事人、代理人或
    辯護人於法院調查證據時，知有第159條第1項不得為證據之
    情形，而未於言詞辯論終結前聲明異議者，視為有前項之同
    意，刑事訴訟法第159條第1項及第159條之5分別定有明文。
    查本案判決下列所引用之被告以外之人於審判外之陳述，因
    檢察官、被告及其辯護人迄至言詞辯論終結前均未就證據能
    力聲明異議（見本院審簡上卷第67頁、第107至108頁），復
    經本院審酌該等證據之取得並無違法情形，且與待證事實具
    有關連性，證明力亦無顯然過低或顯不可信之情形，認以之
    作為證據使用均屬適當，應認有證據能力。
  ㈡其餘資以認定本案犯罪事實之非供述證據，並無證據證明有
    違反法定程序取得之情形，且亦與本件待證事實具有證據關
    連性，均認有證據能力。
貳、實體部分：
一、認定事實所憑之證據及理由：
    上揭事實，業據被告於警詢、偵查、原審準備程序及本院準
    備程序時均坦承不諱（見臺北地檢署110年度偵字第17020號
    卷【下稱偵卷】第11至15頁、第99至101頁，本院111年度審
    訴字第664號卷【下稱原審卷】第44頁，本院審簡上卷第66
    頁），核與證人即告訴人鄭妙里（下稱告訴人）於警詢及偵
    查中、證人徐漢璿於警詢中之證述相符（見偵卷第7至10頁
    、第87至89頁、第21至23頁），並有臺北市立聯合醫院（仁
    愛院區）診斷證明書、現場照片、告訴人之蒐證畫面截圖及
    臺北地檢署勘驗報告在卷可稽（見偵卷第25至26頁、第31至
    41頁，臺北地檢署110年度調偵字第2608號卷第21至26頁）
    ，足認被告上開任意性自白核與事實相符，堪以採信。綜上
    ，本案事證明確，被告犯行洵堪認定，應依法論科。
二、應適用之法律、科刑審酌事由及撤銷改判之理由： 　　　
  ㈠法律適用：
　　核被告所為，係犯刑法第277條第1項之傷害罪及同法第304
    條第1項之強制罪。
  ㈡罪數關係：
　　被告以一行為同時觸犯傷害罪及強制罪，屬想像競合犯，應
    依刑法第55條規定，從一重之傷害罪處斷。
  ㈢撤銷改判之理由：
　　原審以被告上開犯行事證明確，予以論罪科刑，固非無見。
    惟查，被告於原審判決後，已與告訴人達成調解，且依約給
    付完畢等情，有本院調解筆錄、兆豐國際商業銀行國內匯款
    申請書（兼取款憑條）及對話紀錄截圖各1份附卷可佐（見
    本院審簡上卷第75至76頁、第77頁、第79頁），可見被告犯
    罪後態度、告訴人所受損害是否業經填補等量刑因子，與原
    審判決時已有不同，原審未及審酌此部分有利被告之量刑因
    素，致其量刑未臻妥適，尚有未洽。而檢察官以被告迄未與
    告訴人達成和（調）解，犯後態度尚非良好，原判決量刑過
    輕為由提起上訴，雖非有據，惟被告上訴主張原判決量刑過
    重，為有理由，自應由本院予以撤銷改判。
　㈣爰以行為人責任為基礎，審酌被告遇事不思理性解決，竟以
    強暴手段將告訴人拖出車外且致告訴人成傷，實應非難；惟
    念被告犯後始終坦承犯行，且於本院審理時與告訴人達成調
    解，且已依約給付完畢，業如上述，足認被告犯後態度尚屬
    良好，併參以被告於原審時自陳其為大學肄業之智識程度、
    未婚、無須扶養他人之家庭生活狀況（見原審卷第46頁），
    暨其犯罪動機、目的、手段及素行等一切情狀，量處如主文
    所示之刑，並諭知易科罰金之折算標準，以資儆懲。
三、緩刑之宣告：　　
　  末查，被告前因故意犯罪受有期徒刑以上刑之宣告，執行完
    畢後，5年以內未曾因故意犯罪受有期徒刑以上刑之宣告，
    此有臺灣高等法院被告前案紀錄表附卷足憑（見本院審簡上
    卷第135至138頁），審酌被告因一時失慮致罹刑章，然於犯
    後始終坦認犯行，且於本院審理期間與告訴人達成和解，並
    依約履行完畢，而展現其善後誠意，堪信被告經此偵、審程
    序及罪刑宣告，當知所警惕，慎重行事，而無再犯之虞。是
    本院綜核上開各情，認被告本案所受宣告之刑，以暫不執行
    為適當，爰依刑法第74條第1項第2款之規定，宣告緩刑2年
    ，以啟自新。又為強化被告法治觀念，並記取本案教訓、確
    實惕勵改過等考量，本院認除前開緩刑宣告外，另有課予其
    一定負擔之必要，爰併依同條第2項第8款之規定，命被告應
    於本判決確定之日起1年內，接受法治教育課程5場次，復依
    同法第93條第1項第2款之規定，同時諭知被告於緩刑期間付
    保護管束，由觀護人予以適當督促，預防被告再犯，以啟自
    新。如被告受緩刑之宣告而違反上開本院所定負擔情節重大
    ，足認原宣告之緩刑難收其預期效果，而有執行刑罰之必要
    者，依刑法第75條之1第1項第4款之規定，得撤銷其緩刑宣
    告，附此敘明。
據上論斷，應依刑事訴訟法第455條之1第1項、第3項、第369條
第1項前段、第364條、第371條、第299條第1項前段，判決如主
文。
本案經檢察官林達提起公訴，檢察官許祥珍提起上訴，檢察官李
明哲到庭執行職務。
中　　華　　民　　國　　111 　年　　12　　月　　6 　　日
　　　　　　　　　刑事第二十一庭審判長法  官  程克琳
　　　　　　　　　                    法  官  劉俊源 
　　　　　　　　　                    法　官　王星富
上正本證明與原本無異。
不得上訴。
                                      書記官  林思辰
中　　華　　民　　國　　111 　年　　12　　月　　7 　　日
附錄本案論罪科刑法條：
中華民國刑法第277條
傷害人之身體或健康者，處5年以下有期徒刑、拘役或50萬元以
下罰金。
犯前項之罪，因而致人於死者，處無期徒刑或7年以上有期徒刑
；致重傷者，處3年以上10年以下有期徒刑。

中華民國刑法第304條
以強暴、脅迫使人行無義務之事或妨害人行使權利者，處3年以
下有期徒刑、拘役或9千元以下罰金。
前項之未遂犯罰之。